臺灣臺中地方法院民事判決         
 111年度中小字第618號
原      告  屈碧玲  
被      告  中建開發事業股份有限公司



            宮廷餐廳股份有限公司

共      同
法定代理人  趙美紅  


共      同
訴訟代理人  賴慧玲  

            林聖凱  
上列上列當事人間請求給付租金事件，本院於民國111年3月21日
言詞辯論終結，判決如下：
    主    文
被告應給付原告新臺幣17,250元，及自民國110年11月17日起至
清償日止，按週年利率百分之5計算之利息。
原告其餘之訴駁回。
訴訟費用新臺幣1000元由被告負擔新臺幣200元，餘由原告負擔
。
本判決原告勝訴部分得假執行。
    事實及理由
壹、程序事項
一、按小額訴訟之訴狀送達後，原告不得將原訴變更或追加他訴
    ，但擴張或減縮應受判決事項之聲明者，不在此限，民事訴
    訟法第436條之23、第436條第2項、第255條第1項但書第3款
    定有明文。本件原告起訴時聲明原請求被告給付新台幣(下
    同)17,250元，嗣於民國(下同)111年3月21日言詞辯論期日
    當庭以言詞更正聲明請求金額為86,250元，並經記明筆錄在
    卷。本院審酌原告上開更正請求，其訴訟標的及請求之原因
    事實與原訴仍屬相同，僅請求金額增加而已，核屬擴張應受
    判決事項之聲明，並非訴之變更或追加，依首揭法條規定，
    即無不合，應准許之。
貳、實體事項
一、原告主張：被告自109年1月1日至115年12月31日向原告承租
    門牌號碼臺中市○○路○段000號7樓第6B52號櫃位，每月租金1
    1,500元(計算式：9000+2500=11500)，應於每月5日給付，
    有簽立百貨專櫃租賃契約書（下稱系爭租約）為憑，然被告
    於110年6至8月間，每月竟僅給付原告5,750元，屢經原告催
    款，被告並未置理，而被告未按期繳納足額租金已違反系爭
    租約第3條按期給付租金之約定，依前開契約第6條約定，應
    給付相當於6個月租金之違約金（計算式：11500*6＝69000）
    ，為此，爰依系爭契約之法律關係，請求被告給付前開欠租
    及違約金86,250元(計算式：17250＋69000=86250)
　　，並聲明：被告應給付原告86,250元及自起訴狀繕本送達翌
    日起至清償日止按週年利率百分之5計算之利息。
二、被告則抗辯：因新冠肺炎疫情，百貨營業額銳減，故被告於
    110年6至8月確實每月僅給付租金5,750元予原告，此部分擬
    以發函方式取得原告同意，然最終並未合致；另外，被告並
    未片面終止系爭租約，則原告請求違約金實無理由等語。並
    聲明：原告之訴駁回。
三、本院之判斷
　㈠原告主張兩造定有系爭租約，被告於110年6至8月間每月僅給
    付5,750元租金，欠繳17,250元租金，且此部分並未取得原
    告同意等事實，為被告所不爭執，本院自得採為判決之基礎
    。
　㈡按承租人應依約定日期，支付租金，民法第439 條前段定有
    明文。次按租金於每月5日給付，應逕存入指定帳戶，系爭
    租約第3條亦有明訂。查被告於110年6至8月間每月僅給付5,
    750元租金，尚積欠原告17,250元（計算式：5750*3＝17250
    ），且被告欠繳租金並未取得原告同意之事實，為被告所不
    爭執，揆諸前開規定，原告請求被告給付欠繳之租金17,250
    元，即屬有據。
　㈢按解釋契約，固須探求當事人立約時之真意，不能拘泥於契
    約之文字，但契約文字業已表示當事人真意，無須別事探求
    者，即不得反捨契約文字而更為曲解。查甲乙雙方如有於租
    期內違約不租或退租時，違約之一方應給付陸個月租金予他
    方，並賠償因此所發生之全部損害，系爭租約第6條訂有明
    文，則系爭租約關於違約金之給付業已明訂以一方違約不租
    或退租為給付違約金之要件，然爭租約並未終止乙節，為兩
    造所不爭執，則被告抗辯：原告之違約金請求權要件尚未構
    成，即屬可採，依此，原告依系爭租約向被告請求違約金，
    即難認有據。
四、從而，原告依系爭租約之法律關係，請求被告給付欠繳之租
    金17,250元（計算式5750*3＝17250）及利息為有理由，應予
    准許，逾此部分，為無理由，應予駁回。
五、本件事證已臻明確，兩造其餘之攻擊或防禦方法及未經援用
    之證據，經本院斟酌後，認為均不足以影響本判決之結果，
    爰不再一一論述。
六、本件係依小額訴訟程序所為被告敗訴之判決，依民事訴訟法
    第436 條之20規定，應依職權宣告假執行。
七、依民事訴訟法第436 條之19第1 項、第79條規定，本件訴訟
    費用額確定為1,000 元（即原告繳納之第一審裁判費1,000
    元），依兩造之勝敗比例，由被告負擔其中200 元，餘由原
    告負擔。
中　　華　　民　　國　　111 　年　　4 　　月　　20　　日
              臺灣臺中地方法院臺中簡易庭
                              法　官  陳航代
以上為正本，係照原本作成。
如不服本判決，應於送達後20日內，以判決違背法令為理由，向
本院提出上訴狀並表明上訴理由（上訴理由應表明一、原判決所
違背之法令及其具體內容；二、依訴訟資料可認為原判決有違背
法令之具體事實），如於本判決宣示後送達前提起上訴者，應於
判決送達後20日內補提上訴理由書（須附繕本）。 
中　　華　　民　　國　　111 　年　　4 　　月　　25　　日
                              書記官  廖鳳美